臺灣高等法院臺南分院刑事判決　　　　　　九十一年度上易字第八二五號　　　Ｇ
　　　上　訴　人
　　　即　被　告　甲　○　○
右上訴人因竊盜等案件，不服臺灣臺南地方法院九十一年度易字第四三六號中華民國
九十一年五月六日第一審判決（起訴案號：臺灣臺南地方法院檢察署九十一年度偵字
第二一六四號），提起上訴，本院判決如左：
      主      文
原判決關於竊盜部份及所定執行刑撤銷。
甲○○連續竊盜，累犯，處有期徒刑壹年拾月，並應於刑之執行前，令入勞動場所強
制工作年。扣案之鑰匙一串（四支）沒收。
其餘上訴駁回。
竊盜撤銷改判部份所處有期徒刑壹年拾月，並應於刑之執行前，令入勞動場所強制工
作年與不能安全駕駛上訴駁回部份所處有期徒刑陸月，應執行有期徒刑貳年貳月，
並應於刑之執行前，令入勞動場所強制工作年。扣案之鑰匙一串（四支）沒收。
      事      實
一、甲○○為十八歲以上之人有如附表一所示之前科，已有犯罪習慣，最近一次甫因
    妨害兵役案件，經法院判處有期徒刑十月確定，於民國（下同）九十年十月二十
    四日執行完畢，仍不知悔改，基於意圖為自己不法所有之概括犯意，先於九十一
    年二月二十一日清晨六時許，在台北市大安區○○○路○段二五一巷內，以其所
    有自備鑰匙，竊取乙○○所有，車號Ｇ三─九二六五號自小客貨車，得手後駕駛
    該車南下，甲○○駕車行至嘉義路段時，於途中停車服用酒類，至體內酒精濃度
    已高達每公升０．九０毫克以上，酒後已不能安全駕駛動力交通工具，竟仍繼續
    駕駛該車南下，甲○○於翌日凌晨二時五十八分許，行駛至台南市○○○路○段
    三一五巷口時，見停在路旁之ＰＱ─七二二號營業小客車之右後車窗破損（公訴
    人誤載為甲○○所破壞），復承前揭意圖不法所有之概括犯意，竟伸手入內打開
    車門進入車內著手行竊時，適為巡邏員警發現，甲○○立即逃出該小客車，致行
    竊未得手而未遂，甲○○隨即進入原駕駛之Ｇ三─九二六五號自小客貨車內，倉
    皇駕車逃逸，警方展開圍捕，於同日三時五分許，甲○○行駛至台南市南區○○
    ○○段時，遭警方捕獲，對甲○○作呼氣酒精濃度測試高達每公升０．九０毫克
    ，而查獲上情，並扣得其作案用之鑰匙一串（四支）。
二、案經台南市警察局第三分局報請臺灣臺南地方法院檢察署檢察官偵查起訴。
      理      由
一、訊據上訴人即被告就於右開時地竊盜及公共危險犯行，坦白承認，核與證人即查
    獲之員警蘇溫清到庭證稱屬實，復有被害人乙○○、陳造之指證筆錄及贓物認領
    保管單、測試觀察紀錄表、酒精測試單等在卷可稽，被告之自白與事實相符，事
    證明確，其犯行至堪認定。
二、核被告竊取車號Ｇ三─九二六五號自小客貨車得手，係犯刑法第三百二十條第一
    項之竊盜既遂罪；進入ＰＱ─七二二號營業小客車內，著手行竊未取得財物，係
    犯同法第三百二十條第三項、第一項之竊盜未遂罪；服用酒類後，已不能安全駕
    駛動力交通工具，竟仍駕駛車輛，係犯同法第一百八十五條之三之公共危險罪。
    被告兩次竊車行為，時間緊接，手法相近，構成要件相同，為連續犯，應依刑法
    第五十六條之規定論以一較重之竊盜既遂罪，並依法就竊盜部份加重其刑。被告
    所犯上開各罪，犯意各別，行為互殊，應分論併罰。另查被告因妨害兵役案件，
    經法院判處有期徒刑十月確定，於九十年十月二十四日執行完畢，有台灣高等法
    院被告全國前案紀錄表在卷可按，其於五年之內再犯本件有期徒刑以上之罪，為
    累犯，公共危險罪部分加重其刑，竊盜罪部分則應遞加重其刑。原審就被告竊盜
    部份予以論罪科刑，固非無見，但查：被告作案用之鑰匙一串（四支）業經警方
    扣案（未隨案移送），原審誤認為被告行竊小客貨車之鑰匙，並未扣案，為免將
    來執行困難，不另諭知宣告沒收，稍有未洽。被告上訴意旨認原審量刑過重，雖
    不足採，惟原判決既有可議，自應由本院將原判決關於竊盜及所定執行刑部份撤
    銷改判。爰審酌被告正值年輕力壯，竟不思正途，暨被告犯罪動機、目的、手段
    、所生對於社會治安之危害、犯罪後坦承犯行態度良好等一切情狀，量處被告有
    期徒刑一年十月。又被告為十八歲以上之人有如附表一所示之多次之犯罪記錄，
    其中並有多次竊盜前科，此有被告之台灣高等法院被告全國刑案紀錄表在卷可稽
    ，足認被告有犯罪習慣，其再犯本件竊盜案件，爰併諭知其應於刑之執行前，令
    入勞動場所強制工作三年，以矯正其惡習，並維護社會治安。再者被告作案用之
    鑰匙一串（四支）業經警方扣案，雖未隨案移送，仍應依刑法第三十八條第一項
    第二款宣告沒收之。至於不能安全駕駛部份，原審以被告罪證明確，因予適用刑
    法第一百八十五條之三、第四十七條，罰金罰鍰提高標準條例第一條前段。並審
    酌被告犯罪動機、目的、手段、所生對於社會治安之危害等一切情狀，量處被告
    有期徒刑六月，本院經核原判決認事用法俱無不合，量刑亦稱妥適，被告上訴意
    旨，指摘原判決量刑過重，為無理由，此部份應予駁回。並與撤銷改判部份定其
    應執行刑為有期徒刑二年二月，並應於刑之執行前，令入勞動場所強制工作年
    。
據上論結，應依刑事訴訟法第三百六十八條、第三百六十九條第一項前段、第三百六
十四條、第二百九十九條第一項前段，刑法第五十六條、第三百二十條第一項、第四
十七條、第三十八條第一項第二款、第五十一條第五款，竊盜犯贓物犯保安處分條例
第三條第一項第一款、第五條第一項前段，罰金罰鍰提高標準條例第一條前段，判決
如主文。
本案經檢察官羅清溪到庭執行職務。
中    華    民    國      九十一      年      八      月      十五      日
                                  臺灣高等法院臺南分院刑事第四庭
                                      審判長法官  陳    義    仲
                                            法官  楊    子    莊
                                            法官  蔡    崇    義
右正本證明與原本無異。
不得上訴。
                                      法院書記官  李    育    儒
中    華    民    國      九十一      年      八      月     二十       日
附錄本案論罪科刑法條全文：
刑法第三百二十條第一項：
意圖為自己或第三人不法之所有，而竊取他人之動產者，為竊盜罪，處五年以下有期
徒刑、拘役或五百元以下罰金。
刑法第一百八十五條之三：
服用毒品、麻醉藥品、酒類或其他相類之物，不能安全駕駛動力交通工具而駕駛者，
處一年以下有期徒刑、拘役或三萬元以下罰金。
附表：
┌──┬───────┬──────────────┬─────────┐
│編號│犯罪時間      │確定判決案號                │刑期              │
├──┼───────┼──────────────┼─────────┤
│一  │民國六十八年間│台灣高等法院六十八年少易字第│有期徒刑六月      │
│    │              │五四號竊盜案件              │                  │
├──┼───────┼──────────────┼─────────┤
│二  │七十八年間    │台北地方法院七十八年訴字第一│有期徒刑七月      │
│    │              │三八一號侵占案件            │                  │
├──┼───────┼──────────────┼─────────┤
│三  │七十八年間    │陸軍三三三師七八信判四十號  │有期徒刑三年刑後強│
│    │              │逃亡案件                    │制工作三年        │
├──┼───────┼──────────────┼─────────┤
│四  │八十年間      │台北地方法院八十年訴第一五三│竊盜有期徒刑十月  │
│    │              │七號竊盜等案件              │偽造文書拘役五十五│
│    │              │                            │日                │
├──┼───────┼──────────────┼─────────┤
│五  │八十二年間    │高雄地方法院八十二年易字第六│拘役二十四日      │
│    │              │七二六號詐欺案件            │                  │
┌──┬───────┬──────────────┬─────────┐
│六  │八十三年間    │本院八十三年易字第一七五六號│有期徒刑五月      │
│    │              │詐欺案件                    │                  │
├──┼───────┼──────────────┼─────────┤
│七  │八十四年間    │台灣高等法院台南分院八十四年│有期徒刑八月      │
│    │              │度上易字第一０八二號竊盜案件│                  │
│    │              │                            │                  │
├──┼───────┼──────────────┼─────────┤
│八  │八十四年間    │台灣高等法院台南分院八十四年│有期徒刑七月      │
│    │              │度上易字第一四八六號詐欺案件│                  │
│    │              │                            │                  │
├──┼───────┼──────────────┼─────────┤
│九  │八十六年間    │台灣高等法院台南分院八十六年│有期徒刑一年      │
│    │              │上訴字第一０四八號妨害兵役案│                  │
│    │              │件                          │                  │
├──┼───────┼──────────────┼─────────┤
│十  │八十六年間    │本院八十六年度易字第一二一二│有期徒刑一年二月  │
│    │              │號侵占案件                  │                  │
└──┴───────┴──────────────┴─────────┘
┌──┬───────┬──────────────┬─────────┐
│  │八十八年間    │台灣高等法院台南分院八十九年│有期徒刑十月      │
│    │              │上訴字第五九三號妨害兵役案件│                  │
│    │              │                            │                  │
├──┼───────┼──────────────┼─────────┤
│  │八十九年間    │台北地方法院八十九年度易字第│有期徒刑十月      │
│    │              │二四號竊盜案件              │                  │
└──┴───────┴──────────────┴─────────┘
